臺灣板橋地方法院刑事判決　　　　　　　　　　　　　九十一年度訴字第四九三號
　　公　訴　人　臺灣板橋地方法院檢察署檢察官
　　被　　　告　甲○○
右列被告因違反毒品危害防制條例案件，經檢察官提起公訴（九十一年度毒偵字第三
０七號），本院判決如左：
    主  文
甲○○連續施用第一級毒品，處有期徒刑捌月，扣案之海洛因壹包（淨重零點零柒公
克）沒收銷燬之；又連續施用第二級毒品，處有期徒刑伍月，扣案之甲基安非他命壹
包（驗餘淨重零點貳貳公克）沒收銷燬之，扣案之分裝杓貳支、殘渣袋個、分裝袋
拾伍個均沒收之；應執行有期徒刑拾月，扣案之海洛因壹包（淨重零點零柒公克）
及甲基安非他命壹包（驗餘淨重零點貳貳公克）均沒收銷燬之，扣案之分裝杓貳支、
殘渣袋個、分裝袋拾伍個均沒收之。
    事  實
一、甲○○曾於民國九十年間因偽造文書案件，經本院以八十九年度訴字第一六五二
    號判決處有期徒刑五月，緩刑二年，於九十年一月二十九日確定；復曾因施用第
    二級毒品，經檢察官聲請本院以八十九年度毒聲字第五九六八號裁定送勒戒處所
    觀察、勒戒後，認無繼續施用毒品之傾向，由臺灣板橋地方法院檢察署檢察官於
    八十九年十月三十日以八十九年度毒偵字第六六一一號處分不起訴，於同年月三
    十一日公告確定；詎甲○○不知悔改，於前述緩刑期間內，基於施用第一級毒品
    海洛因之概括犯意，自九十年十一月初起至九十一年一月二日止，在臺北縣板橋
    市○○○街三十巷十五弄十六之一號二樓住處及同市○○○街友人宋思緯住處等
    地，將海洛因摻入香煙內點火吸食之方式，連續多次施用海洛因，平均每星期吸
    一次；甲○○復另行起意，基於施用第二級毒品甲基安非他命之概括犯意，自九
    十年十一月初起至九十一年一月二日止，在上開住處及其友人宋思緯之住處等地
    ，以將甲基安非他命置於燈泡（未扣案，非專供施用毒品之器具）內以火燒烤產
    生煙霧後吸食之方式，連續多次施用甲基安非他命，平約每兩天吸一次。嗣警方
    持搜索票於九十一年一月三日晚上八時許，至臺北縣板橋市○○○街三十巷十五
    弄十六之一號二樓查獲，並扣得海洛因一包（淨重零點零七公克）、甲基安非他
    命一包（驗餘淨重零點二二公克），及甲○○所有，供施用甲基安非他命使用之
    分裝杓二支、殘渣袋三個暨預備供裝甲基安非他命施用之分裝袋三十五個。檢察
    官因此聲請本院以九十一年度毒聲字第三一號裁定將甲○○送勒戒處所觀察、勒
    戒後，認有繼續施用毒品之傾向，檢察官再聲請本院以九十一年度毒聲字第三五
    六號裁定令入戒治處所施以強制戒治一年。
二、案經臺北縣警察局板橋分局報請臺灣板橋地方法院檢察署檢察官偵查起訴。
    理  由
一、右揭事實，業據被告甲○○於偵審中坦承不諱，且被告於九十一年一月三日為警
    查獲後所採尿液經鑑定結果呈甲基安非他命及嗎啡陽性反應，有臺北縣警察局板
    橋分局偵辦毒品危害防制條例案被移送人姓名及代碼對照表及台灣檢驗科技股份
    有限公司濫用藥物尿液檢驗報告各一份附卷可稽，復有上開白色粉末一包、結晶
    物質一包、分裝杓二支、殘渣袋三個、分裝袋三十五個扣案可資佐證；又扣案之
    白色粉末一包經法務部調查局鑑定結果，含海洛因成分，淨重零點零七公克，有
    該局鑑定通知書（電腦條碼：000000000）一份在卷可按；而扣案之結晶物質一
    包，經本院送請刑事警察局鑑定結果，檢出甲基安非他命成分，淨重零點二六公
    克，取零點零四公克供鑑驗用罄，驗餘淨重零點二二公克，亦有該局九十一年四
    月三日刑鑑字第０九一００五六五四七號鑑驗通知書一份附卷足憑。又被告曾因
    施用第二級毒品，經檢察官聲請本院以八十九年度毒聲字第五九六八號裁定送勒
    戒處所觀察、勒戒後，認無繼續施用毒品之傾向，由臺灣板橋地方法院檢察署檢
    察官於八十九年十月三十日以八十九年度毒偵字第六六一一號處分不起訴，於同
    年月三十一日公告確定，有該不起訴處分書及臺灣高等法院檢察署刑案紀錄簡覆
    表各一份在卷可考。被告於上開不起訴處分確定後，五年內再犯本案施用第一級
    及第二級毒品罪，經檢察官聲請本院以九十一年度毒聲字第三一號裁定送勒戒處
    所觀察、勒戒後，認有繼續施用毒品之傾向，檢察官再聲請本院以九十一年度毒
    聲字第三五六號裁定令入戒治處所施以強制戒治一年，亦有本院九十一年度毒聲
    字第三一、三五六號裁定正本、臺灣臺北看守所附設勒戒處所九十一年一月十五
    日有繼續施用毒品傾向證明書各一份附卷可稽。本案事證明確，被告犯行洵堪認
    定。
二、按海洛因及甲基安非他命分別屬第一級及第二級毒品；被告前因施用第二級毒品
    ，經觀察、勒戒後，認無繼續施用毒品之傾向，由檢察官處分不起訴後五年內再
    犯本案施用第一級及第二級毒品之罪，經觀察、勒戒後，有繼續施用毒品之傾向
    ，核被告所為係犯毒品危害防制條例第十條第一項之施用第一級毒品罪及同條第
    二項之施用第二級毒品罪；其持有海洛因及甲基安非他命之低度行為，分別為施
    用之高度行為所吸收，均不另論罪；其先後多次施用海洛因及甲基安非他命之犯
    行，均時間緊接，方法相同，各觸犯構成要件相同之罪名，顯係基於概括之犯意
    為之，均為連續犯，應依刑法第五十六條之規定以一罪論並加重其刑；其所犯上
    開二罪間，犯意各別，行為互異，應分論併罰。爰審酌被告曾因偽造文書案件，
    經本院以八十九年度訴字第一六五二號判決處有期徒刑五月，緩刑二年，於九十
    年一月二十九日確定，有臺灣高等法院檢察署刑案紀錄簡覆表一份在卷可查，竟
    於緩刑期間不知悔改，其施用海洛因及甲基安非他命之期間及次數，及所為係戕
    害自身，對社會治安尚非危害甚鉅，暨犯後坦承犯行等一切情狀，分別量處如主
    文所示之刑，並定其應執行之刑。
三、扣案之海洛因一包（淨重零點零七公克）及甲基安非他命一包（驗餘淨重零點貳
    貳公克），為當場查獲之毒品，應依毒品危害防制條例第十八條第一項前段規定
    宣告沒收銷燬之。另扣案之分裝杓二支、殘渣袋三個、分裝袋三十五個，被告供
    明均屬伊所有，該分裝杓係伊用來裝盛甲基安非他命之工具，該殘渣袋係伊裝甲
    基安非他命吸食後剩餘之物，該分裝袋係伊預備供裝甲基安非他命吸食之工具等
    語，而上開分裝杓二支係以一般飲料吸管替代使用之物，上開分裝袋係一般市售
    未曾使用之夾鏈袋，亦經本院勘驗明確，有本院九十一年三月十八日勘驗筆錄一
    份在卷可按，則上開分裝杓、殘渣袋、分裝袋之性質上均非專供施用毒品之器具
    ，惟屬被告所有、供施用或預備供施用第二級毒品所用之物，併依刑法第三十八
    條第一項第二款規定宣告沒收之。至於被告供施用甲基安非他命所使用之吸食器
    ，被告陳明係臨時以燈泡替代使用之物，既未扣案，且無證據證明該燈泡係專供
    施用毒品之器具，爰不宣告沒收，附此敘明。
據上論斷，應依刑事訴訟法第二百九十九條第一項前段，毒品危害防制條例第十條第
一項、第二項、第十八條第一項前段，刑法第十一條前段、第五十六條、第五十一條
第五款、第三十八條第一項第二款，判決如主文。
本案經檢察官蘇揚旭到庭執行職務。
中      華      民      國        九十一      年    四    月    二十三  日
                                     臺灣板橋地方法院刑事第三庭
                                         法  官  樊  季  康
右正本證明與原本無異。
如不服本判決，應於判決送達後十日內，向本院提出上訴狀。
                 書記官  馬  秀  芳
中      華      民      國        九十一      年    四    月    二十三  日
